【裁判字號】    95,裁,801
【裁判日期】    950420
【裁判案由】    營業稅
【裁判全文】
最  高  行  政  法  院  裁  定
                                     95年度裁字第00801號
上  訴  人  木喬傳播事業股份有限公司
代  表  人  甲○○
訴訟代理人  施博文
被 上訴 人  財政部臺北市國稅局
代  表  人  張盛和
上列當事人間因營業稅事件，上訴人對於中華民國93年10月19日
臺北高等行政法院92年度訴字第2227號判決，提起上訴，本院裁
定如下：
    主  文
上訴駁回。
上訴審訴訟費用由上訴人負擔。
    理  由
一、按對於高等行政法院判決上訴，非以其違背法令為理由，不
    得為之，行政訴訟法第242條定有明文。是對於高等行政法
    院判決上訴，若未具體說明原判決違背何項法令、不適用或
    如何適用不當之具體情事，即非主張原判決違背法令以為上
    訴理由，其上訴不應准許。
二、本件上訴意旨略謂：(一)上訴人係傳播業，其與各有線電視公
    司書立之有線電視頻道節目錄影帶供應契約充其量僅能證明
    上訴人有按合約內容供應錄影帶之「義務」，並不代表上訴
    人與各有線電視公司間事實上之實際交易內容，應依實際播
    放影片之數量及單價計算權利金。又營業人開立銷售憑證時
    限表明文規定傳播業應以收款時（非訂定合約時）開立統一
    發票，上訴人按實際交易內容於收款時開立統一發票，於法
    有據。被上訴人遽然認定上訴人與各有線電視頻道節目錄影
    帶供應契約之內容即為實際交易內容，並核定所有合約金額
    皆應開立統一發票而對上訴人補稅及課處罰鍰，明顯違反營
    業稅法第32條第1項、第43條第1項第4款、第5款及營業人開
    立銷售憑證時限表之規定，並有違反憲法第19條：「人民有
    依法律納稅之義務。」規定之虞。原判決就此部分不予置喙
    ，未依其職權加以詳加調查，亦有判決不適用法規之違誤。
    (二)原判決依91年7月19日經（91）中辦三管字第09130901320
    號函送之董事及股東名單所載，認定胡公曾並非奇峰公司之
    董事或股東。然依該函送名單，僅能推論胡公曾並非奇峰公
    司之董事或股東，並不能推論胡公曾確非該公司之經理人，
    而和胡公曾是否係該公司實質負責人更屬無干。原判決未盡
    其按行政訴訟法第125條第1項所定職權調查之責，又違反公
    司法第8條第2項、同法第29條及第31條第2項，顯有判決不
    適用法規之違誤。(三)上訴人以其實際交易內容開立發票，並
    未違反充分揭露之真實義務。被上訴人認應以上訴人與其交
    易對象所訂錄影帶供應契約權利金總額為課稅基準，實屬法
    律解釋之不同造成適用上之差異。被上訴人僅能命上訴人補
    稅，上訴人業已於85年6月29日補繳完足，顯無漏稅之故意
    或過失。被上訴人未審酌上述情事，逕予課處2倍罰鍰，顯
    濫用其裁量權，不僅違反大法官釋字第275號解釋意旨，並
    且違反營業稅法第51條第5款規定。原判決未加指摘，同有
    判決不適用法規之違誤云云。經核，原審以上訴人之違章事
    實，有上訴人於82年間與各有線電視公司書立之有線電視頻
    道節目錄影帶供應契約影本等附案可稽，違章事證明確，足
    資認定。原處分依檢舉資料所附契約書內容記載應開立發票
    金額，扣除上訴人同時期已開立發票金額，就其差額部分，
    上訴人既並未提供有關終止合約、降價、折讓之證明供核，
    據以核認上訴人漏開統一發票及漏報銷售額，洵屬有據。又
    依被上訴人函請經濟部中部辦公室提供奇峰公司82至87年度
    股東名簿及董監事名冊等資料，依其91年7月19日經（91）
    中辦三管字第09130901320號函送之董事及股東名單所載，
    胡公曾並非奇峰公司董事或股東，且上訴人主張胡公曾為奇
    峰公司之經理人一節，惟上訴人亦未能提示具體事證以實其
    說，僅是空言主張，核無足採。末查，上訴人既無法舉證證
    明其所收客戶權利金少於其與客戶所訂合約上所載權利金之
    金額，被上訴人重為復查決定依變更核定漏稅額，重新審酌
    上訴人違章情節，將原核定罰鍰處分改處2倍罰鍰，並無違
    反營業稅法第51條裁罰倍數之規定，亦無裁量逾越或裁量濫
    用情事，上訴人仍執前詞訴稱原判決違背法令云云，核屬就
    原審取捨證據、認定事實之職權行使，指摘其為不當，及對
    於原判決已論斷部分泛稱理由不備，難認為對原判決之如何
    違背法令已有具體之指摘。依首開說明，其上訴自非合法。
三、依行政訴訟法第249條第1項前段、第104條、民事訴訟法第
    95條、第78條，裁定如主文。
中    華    民    國    95    年    4     月    20    日
                  第五庭審判長法  官  蔡  進  田
                              法  官  黃  合  文
                              法  官  梁  松  雄
                              法  官  吳  明  鴻
                              法  官  林  茂  權
以  上  正  本  證  明  與  原  本  無  異
中    華    民    國    95    年    4     月    21    日
                              書記官  蘇  金  全


司法院資訊處製作；財團法人民間司法改革基金會備份。
